臺灣臺中地方法院刑事判決　　　　　　100年度訴緝字第204號
公　訴　人　臺灣臺中地方法院檢察署檢察官
被　　　告　吳懿樺
指定辯護人　林宜慶律師
上列被告因違反槍砲彈藥刀械管制條例等案件，經檢察官提起公
訴（98年度偵字第29349號），本院判決如下：
    主    文
吳懿樺共同未經許可，持有可發射子彈具有殺傷力之改造手槍，
累犯，處有期徒刑年伍月，併科罰金新臺幣萬元，罰金如易
服勞役，以新臺幣壹仟元折算壹日。扣案具有殺傷力之改造手槍
壹枝（含彈匣壹個，槍枝管制編號0000000000號）沒收。
    犯罪事實
一、吳懿樺前於民國89年間，因違反毒品危害防制條例案件，經
    臺灣高等法院判處有期徒刑7年4月後，經最高法院以91年度
    臺上字第1298號駁回而確定，於97年4月28日假釋付保護管
    束，嗣於98年11月17日保護管束期滿未經撤銷，視為執行完
    畢。吳懿樺與陳嘉、邱威豪（以上2人業由本院99年度訴
    字第901號判決，並經臺灣高等法院臺中分院100年度上訴字
    第357號駁回上訴在案）係朋友關係，緣陳嘉明知未經主
    管機關許可，不得持有可發射子彈具殺傷力之改造手槍及子
    彈，竟於96年4月間（起訴書誤載為96年6月間），透過網站
    向姓名、年籍均不詳之成年男子以新臺幣（下同）1萬500 0
    元之價格訂購具有殺傷力之仿FN廠1910型半自動改造手槍（
    含彈匣1個，槍枝管制編號：0000000000號）、非制式子彈5
    顆（其中具有殺傷力之子彈3顆、不具殺傷力之子彈2顆），
    並於同年6月間某日，在臺北縣樹林市（現已改制為新北市
    樹林區○○○路上之中連貨運完成交易，自斯時起，即未經
    許可而持有上開槍枝、子彈。
二、嗣於98年12月9 日晚上某時，陳嘉與邱威豪、吳懿樺至臺
    北某KTV 內飲酒，席間陳嘉告知其與徐必昌所購買之車輛
    為事故車，欲至位於臺中市○區○○路4 段208 號之兆豐美
    氏汽車商行（下稱兆豐車行）要求退還車款，而邀同邱威豪
    、吳懿樺共同前往兆豐車行商談，陳嘉並允諾若事情順利
    解決，願支付當天飲宴費用，經邱威豪、吳懿樺首肯，翌日
    （98年12月10日）中午約12時10分許，即由陳嘉駕駛車牌
    號碼0872-MF號自小客車，搭載吳懿樺、邱威豪共同南下前
    往兆豐車行，約於當日下午2時至3時間某時抵達兆豐車行，
    吳懿樺、邱威豪均明知陳嘉持有上開槍彈，而與陳嘉共
    同基於持有上開改造手槍、子彈及恐嚇危害安全之犯意聯絡
    ，抵達該處欲下車之際，陳嘉自該自小客車內之駕駛座旁
    置物箱中取出上開改造槍彈，交由邱威豪收受而持有之。隨
    即其等3人即一起進入兆豐車行，先推由吳懿樺與楊鄭洲談
    判，要求楊鄭洲將之前出售之車牌號碼0872-MF號中古車收
    回，並退還原賣車價42萬5000元，楊鄭洲認該車已交車1年
    多而不同意，嗣雙方磋商後將回收價錢降至35萬5000元，惟
    因貸款及欠稅部分尚差距2萬5千元，始終無法達成協商，吳
    懿樺見狀，即大聲出言對楊鄭洲恫稱：「現在是沒辦法處理
    嗎？我們現在通緝中，東西（指槍）都帶下來了，真的不處
    理？」等語，以加害生命、身體之事恐嚇楊鄭洲，使楊鄭洲
    心生畏懼，遂佯稱要打電話向股東請示，而在電話中偷偷委
    請股東報警，楊鄭洲甫打完電話走出辦公室，邱威豪（起訴
    書誤載為陳嘉，業經公訴檢察官當庭更正）即接續以手比
    向腰際，向楊鄭洲出示其插在腰際之上開改造手槍，並以言
    語向楊鄭洲恫稱：「我不是在跟你開玩笑的喔」等語，要求
    楊鄭洲儘速處理，以此加害生命、身體之事，使致楊鄭洲心
    生畏懼，致生危害於其安全。斯時在等待最後協商結果期間
    ，陳嘉、邱威豪、吳懿樺在該車行進進出出，上開槍彈亦
    交回由陳嘉持有，陳嘉將該改造手槍插在其左側腰際，
    並將填裝5顆子彈（含無殺傷力之2顆）彈匣置於其右褲袋內
    ，其間邱威豪並曾問陳嘉：「東西呢？」陳嘉即用動作
    表示在其身上。嗣員警據報於當日晚上約7時37分許前往現
    場處理，隨即在陳嘉身上查獲上開改造手槍1支（含彈匣1
    個）及子彈5顆，因而查悉上情。
三、案經臺中市警察局第五分局（現已改制為臺中市政府警察局
    第五分局）報請臺灣臺中地方法院檢察署檢察官偵查起訴。
    理    由
壹、程序部分：
一、被害人楊鄭洲於警詢之陳述係屬審判外之陳述，而被告吳懿
    樺及其辯護人爭執被害人楊鄭洲於警詢所為陳述之證據能力
    ，則依刑事訴訟法第159條第1項之規定，此部分尚無證據能
    力。
二、復按現行刑事訴訟法為保障被告之反對詰問權，排除具有虛
    偽危險性之傳聞證據，以求實體真實之發見，於該法第159
    條第1項明定被告以外之人於審判外之言詞或書面陳述，除
    法律有規定者外，不得作為證據。又被告以外之人於審判外
    之陳述，雖不符前4條之規定（即刑事訴訟法第159條之1至
    同條之4），而經當事人於審判程序同意作為證據，法院審
    酌該言詞陳述或書面陳述作成時之情況，認為適當者，亦得
    為證據；當事人、代理人或辯護人於法院調查證據時，知有
    第159條第1項不得為證據之情形，而未於言詞辯論終結前聲
    明異議者，視為有前項之同意，刑事訴訟法第159條之5定有
    明文。本件被告吳懿樺及其辯護人，除爭執被害人楊鄭洲警
    詢筆錄之證據能力外（此部分無證據能力，已如上述），並
    未就卷內其餘證據資料之證據能力有所爭執，且迄於言詞辯
    論終結前，均未主張有刑事訴訟法第159條第1項不得為證據
    之情形，是應認其等已同意下列引用之卷內證據，均得作為
    證據，且經本院審酌後，認該等證據並無不適當之情形，應
    認本案下列引用之證據均有證據能力。
貳、實體部分：
一、訊據被告吳懿樺固承認其有與同案被告陳嘉、邱威豪共同
    前往兆豐車行，找楊鄭洲談論退車之事宜，其間其有生氣，
    講話比較大聲。且其等3人中，其手臂有刺青，邱威豪當時
    染金髮等事實，惟矢口否認有非法持有槍彈及恐嚇之犯行，
    辯稱：伊根本不知道陳嘉有帶槍彈，沒有共同持槍的犯意
    ，伊是事後警察到場搜出槍枝，才知道有槍，從頭到尾伊都
    沒有摸到槍，也沒有亮槍。當時伊只有講話比較大聲，並沒
    有恐嚇的意思。伊當時有喝酒，已忘記有沒有說起訴書所載
    恐嚇的話，應不為罪云云。惟查：
二、犯罪事實一部分：
    上開犯罪事實欄一之部分，業據同案被告陳嘉迭於警詢、
    偵查中、本院羈押訊問及本院99年度訴字第901號刑事案件
    （下稱前案）準備程序時均坦承不諱，並有前揭扣案槍彈可
    佐。又扣案之改造手槍及子彈，經送請內政部警政署刑事警
    察局鑑驗結果，認：(1)送鑑手槍壹枝（槍枝管制編號000000
    0000號），認係由仿FN廠1910型半自動改造手槍製造之槍枝
    換裝土造金屬槍管改造而成之槍枝，擊發功能正成，可供擊
    發適用子彈使用，認具殺傷力。(2)送鑑子彈5顆，認均係非
    制式子彈，其中4顆係由金屬彈殼組合直徑7. 9±0.5mm金屬
    彈頭而成，經試射，2顆無法擊發，不具殺傷力，其餘2顆，
    可擊發，均具殺傷力；另1顆係由金屬彈殼組合直徑8.0mm
    金屬彈頭而成，經試射，可擊發，具殺傷力等情，有該局99
    年1月7日刑鑑字第09801805 45號槍彈鑑定書、99年7月12日
    刑鑑字第0990 089779號函及照片10幀在卷可稽（見偵查卷
    第26至27頁；前案本院卷第54至55頁），足認扣案之改造手
    槍及其中子彈3顆均具有殺傷力無疑。同案被告陳嘉上開
    自白，核與事實相符，足堪採信。
三、犯罪事實二部分：
(一)、被告吳懿樺與同案被告陳嘉、邱威豪3人確有於前揭時、
    地持槍及出言恐嚇被害人楊鄭洲之事實，業據證人楊鄭洲於
    本院前案審理時到庭具結證述：「（問：他們三人一到現場
    ，是誰先跟你作接觸？）今日沒有來的那個，手臂有刺青的
    那個人」、「（問：談話過程如何？）他就指責說這是車禍
    的車子，要求我原價買回去。我問他說是否是車主，車主沒
    來，也沒有委託他們，到底車主的意見是如何？我沒辦法確
    認。且我也跟他解釋車況的部分，若要求我原價買回，可能
    有些困難，當時他的態度比較兇」、「（問：他的態度比較
    兇是指什麼樣的情況？）他就跟我作這些要求，我說沒辦法
    做到，他就表現的好像我不這麼做，他就要怎麼樣的態度」
    、「（問：當時你和吳懿樺講話時，被告陳嘉與邱威豪距
    離你們多遠？）就在旁邊」、「（問：警詢時你有說手臂刺
    青的男子有跟你說『現在是沒有辦法處理，我們現在在通緝
    中，東西都帶下來了』，是否實在？）實在，他確實有講這
    些話」、「（問：這是在你們協調完或之前講的？）協調中
    講的，事情經過約2、3個小時的時候講的，整個協調過程有
    3 、4個小時」、「原本他要求42萬多我沒辦法做到，後來
    協調到以35萬多市價買回來，我願意接受，這時候雙方都可
    以接受，但是在銀行欠稅的部分高於市價，所以又差了2萬5
    千沒辦法協調」、「（問：差了2萬5千沒辦法協調，吳懿樺
    才說『現在是沒有辦法處理，我們現在在通緝中，東西都帶
    下來了』？）對」、「（問：當時你有無看到有人帶槍？是
    誰帶的槍？）有。一開始談判過程中，刺青的那個手就放在
    包包內，後來他講『現在是沒有辦法處理，我們現在在通緝
    中，東西都帶下來了』他手就要從包包內拿出東西的動作，
    後來協調到最後，（當庭指認）就是被告邱威豪把槍插在腰
    際，有亮給我看，他們意思就是不管怎樣，最後就是要我們
    拿三萬元出來」、「（問：你說你有看到槍的時候，他有說
    什麼話？）他說我不是跟你開玩笑的」、「（問：你有沒有
    可能認錯人？）應該是不會」、「（問：警詢時，你有提到
    染金髮的男子有問陳嘉說東西呢？那個男子就用動作表示
    在他身上，你有聽到他們這樣的對話及動作？）對」、「（
    問：第一次看到槍，槍是在誰身上？）第一次真正看到槍是
    在邱威豪身上，他插在腰際，他還跟我說『我不是開玩笑的
    』」、「（問：警察到場之前，他們是否有進進出出？）是
    」、「（問：所以你才會聽到邱先生問他東西呢？陳嘉比
    在身上的動作？）對」、「（問：你跟被告三人之前是否認
    識？有無仇恨？）都不認識，也沒有仇恨過節」、「（問：
    打完電話你走出辦公室，邱威豪才亮槍給你看？）對」等語
    綦詳（見前案本院卷第131頁反面至134頁），復有上開槍彈
    扣案可佐，足見證人楊鄭洲上開證詞，與事實相符，足堪採
    信。再者，證人楊鄭洲與被告吳懿樺及同案被告陳嘉、邱
    威豪3人間先前並無何仇恨過節，業據證人楊鄭洲證述及同
    案被告陳嘉、邱威豪供述在卷，且證人楊鄭洲亦願意就恐
    嚇部分與同案被告陳嘉、邱威豪無條件和解，不追究其等
    刑責（見前案本院卷第39、133頁），衡情，證人楊鄭洲當
    無甘冒刑法偽證罪之處罰，而故為虛構、誣陷被告等之可能
    ，益徵證人楊鄭洲上開證述堪以採認。
(二)、復參諸下列供述證據，足證扣案之槍彈確係同案被告陳嘉
    攜帶前往「兆豐車行」，而被告吳懿樺、同案被告邱威豪均
    明確知悉上開槍彈之存在，並共同持有對被害人楊鄭洲為恐
    嚇之犯行：
、被告吳懿樺於偵查中供稱：「（問：你們知道陳嘉有帶槍
    枝和子彈過去？）到中古車行下車時有看到陳嘉拿出來」
    等語（見偵查卷第10頁）、於本院羈押訊問時供稱：「（問
    ：何時看到〈槍〉？）到目的地下車看到，我坐在車子右前
    座，槍彈是放在車子置物箱，陳嘉炯拿出來的，當時我在車
    內，我看到他拿槍彈時，我以為他沒有要拿下去，我沒有講
    話。我心想說應該不至於要用到」等語甚明（見本院聲羈卷
    第9頁反面）。
、同案被告陳嘉於警詢中供稱：「（問：你為何要持有該槍
    械前往臺中市○區○○路4段208號兆豐美式汽車商行？做何
    事？）因為我朋友徐必昌向該車行購買車子，車子現狀與合
    約上不符‧‧‧我聽說該車行背景很複雜，所以我想帶該槍
    械做為防衛之用」、「（問：警方接獲兆豐美氏汽車商行楊
    鄭洲報案，指稱吳懿樺在協商中當場拍桌恐嚇被害人:「現
    在是沒辦法處理嗎，我和邱威豪2人都通緝中〈跑路中〉，
    吳懿樺並將手插進包包內講東西都帶下來，你真的不處理嗎
    」，之後邱威豪即用手比他的腰際出示手槍給被害人觀看並
    說：『我不是跟你開玩笑』是否有此事？）有此事。吳懿樺
    有陳述上情。邱威豪應該有，因當時我在勸阻吳懿樺所以沒
    注意到邱威豪，我當場有說今天下來是要解決事情，並不是
    要惹事情，也不是要將事情搞的越複雜」等語（見警卷第7
    、8頁）；復於偵查中供述：「（問：你於98年12月10日有
    與邱威豪、吳懿樺持槍恐嚇楊鄭洲？）我沒有恐嚇他，我有
    帶槍過去」、「（問：他們2人都知道你有帶手槍和子彈？
    ）到中古車行他們才知道」等語（見偵查卷第9頁）；又於
    本院羈押庭訊問時供稱：「（問：為何持槍到臺中？）因為
    我聽到他們有黑道背景，我表哥說一般的中古車行都有黑道
    背景」、「（問：你們車子開到臺中是否三個人下車？）我
    在車上就已經把槍彈放在身上，他們兩個人都有看到，但沒
    有問。其實我真的不該把槍彈帶出來」等語（見本院聲羈卷
    第6頁反面、第7頁反面）。
、同案被告邱威豪於警詢中供述：「（問：你們3人是否共同
    持有2枝手槍恐嚇被害人，另1枝槍械目前何處？）我們只有
    帶1枝手槍」、「（問：警方接獲兆豐美氏汽車商行楊鄭洲
    報案，指稱吳懿樺在協商當場拍桌恐嚇被害人：『現在是沒
    辦法處理嗎，我和邱威豪2人都通緝中，吳懿樺並將手插進
    包包內講東西都帶下來，你真的不處理嗎』，之後你即用手
    比妳的腰際出示手槍〈亮槍〉給被害人看並說：『我不是跟
    你開玩笑』」，是否有此事？）吳懿樺沒有恐嚇他，我記得
    吳懿樺有講我們已窮到要跑路‧‧我是說我們都從臺北下來
    ，這件事件不是開玩笑的」、「我們協商過程中難免有大小
    聲，並沒有要恐嚇他」（見警卷第15至17頁）、於偵查中供
    稱：「（問：你知道陳嘉有帶槍枝和子彈過去？）到中古
    車行下車時有看到陳嘉拿出來」等語（見偵查卷第10 頁
    ）、再於本院羈押庭訊問時供述：「（問：陳嘉帶槍彈去
    ，你知道嗎？）到時，我看到他把槍帶在身上，我坐在後座
    。陳嘉炯是放在車子的置物箱，他下車拿起來，我才看到」
    、「（問：你看到時，有無問他為何要帶？）我有問他，沒
    有必要，不要亂來。我有先跟他講，可是他還是帶下車」等
    語（見本院聲羈卷第8頁）、復於本院前案審理中以證人身
    分證述：「（問：你在98年12月11日檢察官偵查中有提到說
    ，到中古車行下車時，有看到陳嘉把槍拿出來等語，有無
    這回事？）對」、「（問：吳懿樺當天有跟對方說了什麼話
    ？）他是說他在通緝中，差不多就是這樣，實際上的詳細內
    容我記不太起來了」、「（問：你何時看到扣案槍枝？）我
    是到車行要下車時，看到陳嘉從中間的置物箱打開，把槍
    拿出來」、「（問：你跟吳懿樺看到他把槍拿出來時，問他
    為什麼有這槍？）有問他拿槍要幹嗎，他就說沒什麼」、「
    （問：你們三人誰有在手臂上刺青？）吳懿樺」、「後來是
    因為稅金違規借貸的一些問題，還要高出2萬5000元？對方
    有無告訴你們要補齊差額才能清償？）有這件事」、「（問
    ：對方經理跟你講這句話後，你們有什麼反應？）我們反應
    就是當天要拿到錢。當時好像是吳懿樺先講說『現在是沒辦
    法處理』」、「（問：吳懿樺先講『現在是沒法處理，我們
    現在在通緝中，東西都帶下來了』？）他大概是這樣講，口
    氣很不好。他講完這句話後，我們就叫吳懿樺先出去，後來
    就都是我跟那個經理在接洽談論」等語（見前案本院卷影卷
    第59至62頁）、嗣於本院審理時到庭具結證稱：「（問：當
    初被查獲送到偵訊時，你有無認罪？）我有認恐嚇」、「（
    問：當時檢察官問你說你知道陳嘉有帶槍彈過去，你說到
    中古車行下車時就有看到陳嘉拿槍出來。你當時是否有這
    樣回答？）有」、「（問：你於本院前次審理時，你說吳懿
    樺有跟對方說他在通緝，差不多就是這樣，詳細內容你記不
    清楚了，而且吳懿樺是第一個跟被害人對談的人，是否屬實
    ？）對」、「（問：前次審理你又證述說你有問陳嘉拿槍
    要幹嗎，他說沒什麼。你有無問他這句話？）應該有問他這
    句話」、「（問：上次審理時法官問你說刺青的人有說『現
    在是沒有辦法處理，我們現在在通緝中，東西都帶下來了』
    ，你說他大概有這樣講，他口氣不好，之後他講完這句話後
    ，你們就叫他先出去等語，是否屬實？《提示本院卷99訴
    901號卷P62》）實在」、「（問：你看到槍的時候，吳懿樺
    有無看到？）我不曉得他有無看到，當時的位置我是坐在後
    座，吳懿樺是坐在副駕駛座，駕駛是陳嘉」、「（問：你
    以前說你跟吳懿樺是認識很久的朋友，對不對？）對，認識
    有一段時間，陳嘉是吳懿樺介紹給我認識的，我跟吳懿樺
    比較熟。我與吳懿樺沒有怨隙過節」等語（見本院卷第109
    至110頁）。
、稽核比對被告吳懿樺與同案被告陳嘉、邱威豪3人所述，
    大致相符，足認其等上開供詞，尚堪採信。又同案被告陳嘉
    、邱威豪與被告吳懿樺間既係朋友關係，彼此間又無何怨
    隙過節，衡情，同案被告陳嘉、邱威豪當無故意設詞誣陷
    之理，更何況同案被告陳嘉、邱威豪證述被告吳懿樺有說
    恐嚇話語乙情，與證人楊鄭洲上開證詞相符，益證其等所述
    ，與事實相符。至於被告吳懿樺於本院審理時雖辯稱直到警
    察查獲才知道有槍彈云云，惟此顯與其本身於偵查中所供述
    內容齟齬，且參酌同案被告邱威豪當時坐在車內後座，猶能
    見到同案被告陳嘉要下車時拿取槍枝乙情，衡之常情，當
    時坐在副駕駛座之被告吳懿樺焉有可能不知道陳嘉拿槍下
    車之情形？此顯有違常理，足認乃係被告吳懿樺事後避卸之
    詞，尚不可採。據上可知，被告吳懿樺及同案被告邱威豪至
    遲於下車時均已知悉同案被告陳嘉有帶上開槍彈前往現場
    甚明，而被告吳懿樺於談判期間，猶告知證人楊鄭洲「東西
    （指槍）都帶下來了」、同案被告邱威豪復故意出示腰際槍
    枝，並稱「我不是開玩笑的」等情，顯見其等間有以上開槍
    彈作為恫嚇楊鄭洲之用意，灼然甚明。復佐以被告吳懿樺、
    同案被告邱威豪於偵查中對恐嚇部分亦為認罪之表示（見偵
    查卷第11頁），益證其等3人確有恐嚇之犯行無疑，否則其
    等焉有於偵查中認罪之可能。故被告吳懿樺嗣於本院審理時
    雖否認有恐嚇行為，不知有槍彈，沒有共同持有槍彈犯意云
    云，均係事後卸責之詞，核無可採。
、再者，被告雖又辯稱其當日喝酒記不得事情云云，然其於本
    院審理時供稱：當日其係自行走路下車屬實，對當日發生經
    過，亦敘述甚詳（見本院卷第112頁反面至第113頁），並無
    因喝酒而無法認知之情形，其猶以前詞為辯，亦不足採。
(三)、按共同正犯之成立，祇須具有犯意之聯絡，行為之分擔，既
    不問犯罪動機起於何人，亦不必每一階段犯行，均經參與（
    最高法院34年上字第862 號判例參照）。再者，共同實施犯
    罪行為之人，在合同意思範圍以內，各自分擔犯罪行為之一
    部，相互利用他人之行為，以達其犯罪之目的者，即應對於
    全部所發生之結果，共同負責（最高法院28年上字第3110號
    判例參照）。被告吳懿樺及同案被告陳嘉、邱威豪既基於
    犯意聯絡，而共同前往兆豐車行，且均明知同案被告陳嘉
    持有上開槍彈，猶共同決意持槍進入車行與證人楊鄭洲談判
    ，嗣被告吳懿樺、同案被告邱威豪接續所為言語、亮槍恐嚇
    ，及同案被告邱威豪於亮槍後，再將槍枝轉交付予同案被告
    陳嘉等行為，均係在其等合同意思範圍以內，相互利用他
    人之行為，以達其犯罪之目的，其等對上開行為均有犯意聯
    絡及行為分擔，自均應對於全部所發生之結果，共同負責，
    是被告吳懿樺辯稱並未恐嚇、無持槍犯意云云，委無足取。
    再衡之證人楊鄭洲處於被告吳懿樺及同案被告等共同持槍恐
    嚇之情境下，其心中之畏懼當可想像，足認已致生危害於證
    人楊鄭洲之安全，委無疑義。
四、綜上，扣案槍、彈是先由同案被告陳嘉購買而持有無誤，
    且被告吳懿樺與同案被告陳嘉、邱威豪共同非法持有具有
    殺傷力之改造槍枝、子彈及恐嚇之犯行，已臻明確，被告吳
    懿樺上開所辯，顯係避重就輕或卸責之詞，不足採信。從而
    ，本案事證明確，被告吳懿樺犯行，堪予認定。
五、論罪科刑：
(一)、核被告吳懿樺所為，係犯槍砲彈藥刀械管制條例第8條第4項
    之未經許可，持有可發射子彈具有殺傷力之改造手槍罪、同
    條例第12條第4項之未經許可，持有子彈罪及刑法第305條之
    恐嚇危害安全罪。
(二)、被告吳懿樺以一持有行為，同時持有手槍及子彈，係以一行
    為同時觸犯未經許可持有手槍罪及未經許可持有子彈罪等二
    罪名之想像競合犯，應依刑法第55條之規定，從一重之未經
    許可持有手槍罪處斷。
(三)、被告吳懿樺與同案被告陳嘉、邱威豪間，就犯罪事實二之
    犯行，有犯意聯絡及行為分擔，均為共同正犯。
(四)、按未經許可持有槍枝、子彈罪，其持有之繼續為行為之繼續
    ，至持有行為終了時，均論以一罪，不得割裂。若持有之後
    以之犯他罪，兩罪間之關係，端視其開始持有之原因、動機
    或目的為斷。如於非法持有槍枝、子彈行為繼續中另起意犯
    罪，應以數罪併罰論處；若行為人為犯特定罪之目的而持有
    槍枝、子彈，雖其持有槍枝、子彈之時間、地點與目的所犯
    特定罪之時間、地點，在自然意義上非完全一致，然就事件
    整體過程予以客觀觀察後，苟形式上獨立之行為，彼此之間
    具有全部或一部不可割之一致性或事理上之關聯性，且犯罪
    目的單一，依一般社會通念，認應評價為一行為，自應適用
    想像競合犯之規定論以一罪，方符合刑罰公平原則（最高法
    院99年度臺上字第1484、4123號）。準此，被告吳懿樺在犯
    罪事實二係為犯恐嚇危害安全罪而持有槍、彈，並於持有槍
    、彈後即緊密實行該特定犯罪，顯係在一持有行為中，同時
    非法持有改造槍彈及犯恐嚇罪，乃係一行為觸犯數罪名之想
    像競合犯，依前揭說明，應依刑法第55條之從一重之未經許
    可持有改造手槍罪處斷。起訴書就此部分認被告吳懿樺所犯
    非法持有槍枝與恐嚇罪間，應予分論併罰，尚有未洽。
(五)、被告吳懿樺前於89年間，因違反毒品危害防制條例案件，經
    臺灣高等法院判處有期徒刑7年4月後，經最高法院以91 年
    度臺上字第1298號駁回而確定，於97年4月28日假釋付保護
    管束，嗣於98年11月17日保護管束期滿未經撤銷，視為執行
    完畢，有臺灣高等法院被告前案紀錄表1份在卷可憑，其於
    有期徒刑執行完畢後，5年以內故意再犯本件有期徒刑以上
    之罪，為累犯，應依刑法第47條第1項規定，加重其刑。
(六)、爰審酌被告吳懿樺明知具有殺傷力之改造手槍及子彈係高度
    危險之違禁物，非經主管機關許可不得擅自持有，以維社會
    大眾安全，竟僅因細故，即共同持槍前往談判，恐嚇被害人
    ，除造成被害人心理恐懼外，更危害社會秩序，被告犯罪之
    目的、手段均不足取，兼衡酌被告吳懿樺於本案參與之情節
    、分工程度，暨其犯罪後否認犯行，未有表達悔悟之意，於
    犯罪後態度部分尚無從為其有利之考量，再兼衡被告犯罪之
    動機、目的、手段，暨其品行、智識程度、生活狀況等一切
    情狀，量處如主文所示之刑，及就併科罰金部分，諭知易服
    勞役之折算標準，以示懲儆。
(七)、扣案之改造手槍（含彈匣1 個），乃係違禁物，且係供恐嚇
    所用之物，應依刑法第38條第1 項第1 款之規定予以宣告沒
    收。至扣案之非制式子彈5 顆，其中2 顆不具殺傷力，本非
    屬違禁物，且射擊後已屬待廢棄物品；其中3 顆雖具殺傷力
    ，而屬違禁物，然業經射擊而失違禁物之性質，爰均不為沒
    收之宣告，附此敘明。
據上論斷，應依刑事訴訟法第299 條第1 項前段，槍砲彈藥刀械
管制條例第8 條第4 項、第12條第4 項，刑法第11條前段、第28
條、第305條、第55條、第42條第3項前段、第47條第1項、第38
條第1項第1款，刑法施行法第1條之1，判決如主文。
本案經檢察官王全中到庭執行職務。
中    華    民    國   100    年     9    月     2    日
            刑事第十六庭  審判長法  官  王世華
                                法  官  楊欣怡
                                法  官  蔡美華
以上正本證明與原本無異。
如不服本判決應於收受判決後10日內向本院提出上訴書狀，並應
敘述具體理由；其未敘述上訴理由者，應於上訴期間屆滿後20日
內向本院補提理由書（均須按他造當事人之人數附繕本）「切勿
逕送上級法院」。
                                書記官  謝惠雯
中    華    民    國   100    年     9    月     2    日
附錄論罪科刑法條
槍砲彈藥刀械管制條例第8條
未經許可，製造、販賣或運輸鋼筆槍、瓦斯槍、麻醉槍、獵槍、
空氣槍或第 4 條第 1 項第 1 款所定其他可發射金屬或子彈具
有殺傷力之各式槍砲者，處無期徒刑或 5 年以上有期徒刑，併
科新臺幣 1 千萬元以下罰金。
未經許可，轉讓、出租或出借前項所列槍枝者，處 5 年以上有
期徒刑，併科新臺幣 1 千萬元以下罰金。
意圖供自己或他人犯罪之用，而犯前二項之罪者，處無期徒刑或
 7 年以上有期徒刑，併科新臺幣 1 千萬元以下罰金。
未經許可，持有、寄藏或意圖販賣而陳列第 1 項所列槍枝者，
處 3 年以上10 年以下有期徒刑，併科新臺幣 700 萬元以下罰
金。
第 1 項至第 3 項之未遂犯罰之。
槍砲彈藥刀械管制條例第12條
未經許可，製造、販賣或運輸子彈者，處 1 年以上 7 年以下有
期徒刑，併科新台幣 500 萬元以下罰金。
未經許可，轉讓、出租或出借子彈者，處 6 月以上 5 年以下有
期徒刑，併科新台幣 300 萬元以下罰金。
意圖供自己或他人犯罪之用，而犯前二項之罪者，處 3 年以上
10 年以下有期徒刑，併科新台幣 700 萬元以下罰金。
未經許可，持有、寄藏或意圖販賣而陳列子彈者，處 5 年以下
有期徒刑，併科新台幣 300 萬元以下罰金。
第 1 項至第 3 項之未遂犯罰之。
中華民國刑法第305條
以加害生命、身體、自由、名譽、財產之事，恐嚇他人致生危害
於安全者，處 2 年以下有期徒刑、拘役或 3 百元以下罰金。